【裁判字號】    97,審訴,313
【裁判日期】    970718
【裁判案由】    毒品危害防制條例
【裁判全文】
臺灣高雄地方法院刑事判決             97年度審訴字第313號
公  訴  人  臺灣高雄地方法院檢察署檢察官
被      告  甲○○
上列被告因毒品危害防制條例案件，經檢察官提起公訴（96年度
毒偵字第10295 號），被告於本院準備程序中為有罪之陳述，經
合議庭裁定猶受命法官獨任行簡式審判程序，判決如下：
    主  文
甲○○施用第一級毒品，累犯，處有期徒刑玖月；扣案如附表編
號1 至3 所示之物，均沒收。又施用第二級毒品，累犯，處有期
徒刑伍月。應執行有期徒刑壹年；扣案如附表編號1 至3 所示之
物，均沒收。
    事  實  及  理  由
一、犯罪事實要旨：
    甲○○前因施用毒品案件（一犯），經送強制戒治後，於民
    國91年1 月31日因停止戒治釋放付保護管束，於91年5 月14
    日保護管束期滿，停止戒治之處分未經撤銷視為執行完畢。
    復於93、94年間再犯施用毒品之毒品危害防制條例（二犯）
    、竊盜、贓物等案件，經法院分別判處有期徒刑7 月、3 月
    、7 月、5 月確定，並經定其應執行之刑為有期徒刑1 年5
    月；復另犯竊盜案經判處有期徒刑1 年6 月確定（嗣該罪於
    96年7 月16日因適用中華民國九十六年罪犯減刑條例經減為
    有期徒刑9 月），以上各罪接續執行，於94年6 月2 日入監
    服刑，於96年7 月16日減刑後縮刑期滿執行完畢（構成累犯
    ）。詎不知悔改，猶分別基於施用第一、二級毒品之犯意，
    於96年10月31日為警採尿時回溯24小時內某2 時點（不含受
    公權力拘束之期間），在高雄縣杉林鄉某路旁，分別施用第
    一級毒品海洛因及第二級毒品甲基安非他命各1 次。嗣為警
    於96年10月31日18時30分許，在屏東縣里港鄉○○村○○路
    1 之30號高原資源回收場前查獲，並當場扣得附表所示之物
    。
二、上開犯罪事實，有下列證據足資證明：
  1.被告於本院準備程序及審理中之自白。
  2.濫用藥物尿液檢驗報告暨對照表1 份。
  3.扣案如附表編號1 至3 所示之物。
  4.臺灣高等法院被告前案紀錄表1 份（證明被告於強制戒治執
    行完畢釋放後5 年內，已曾再犯施用毒品犯行，本案係屬三
    犯〔實則三犯以上〕）。
三、核被告所為，係犯毒品危害防制條例第10條第1 、2 項之施
    用第一、二級毒品罪；其為施用而持有第一、二級毒品之低
    度行為，分別為施用第一、二級毒品之高度行為所吸收，均
    不另論罪。被告經犯罪事實欄所示徒刑之宣告與執行完畢，
    有前開前案紀錄表可按，其於該徒刑執行完畢後，5 年以內
    故意再犯本案有期徒刑以上之各罪，俱應依刑法第47條第1
    項論以累犯，並加重其刑。被告所犯前各罪間，犯意各別，
    行為互殊，觸犯構成要件相異之罪名，應予分論併罰。
四、本院審酌被告前曾因施用毒品案件經送強制戒治及刑之執行
    ，已如前述，卻復犯本案之施用第一、二級毒品犯行，足見
    其欠缺戒除毒品之決心，誠屬不該。惟念被告犯後坦承犯行
    ，且施用毒品乃屬對其自身健康之戕害行為，對社會所造成
    之損害尚非直接等一切情狀，爰分別量處如主文所示之刑，
    並為被告定其應執行之刑。
五、扣案如附表編號1 至3 所示之物，均為被告所有供犯本案施
    用第一級毒品犯行所用之物，經被告陳明在卷，應依刑法第
    38條第1 項第2 款、第3 項，於關聯之罪項下，予以宣告沒
    收。
六、公訴意旨另略以：被告分別基於施用第一、二級毒品之接續
    犯意，自96年6 月18日起至96年10月31日為警採尿時回溯前
    24小時止，各施用第一級毒品海洛因、第二級毒品甲基安非
    他命多次，認被告此部分行為亦涉犯毒品危害防制條例第10
    條第1 、2 項之施用第一、二級毒品罪嫌。經查：
(一)卷附濫用藥物尿液檢驗報告，依現有科學技術，僅能證明被
    告曾於採尿前回溯24小時內某時，至少曾施用第一、二級毒
    品海洛因、甲基安非他命毒品各1 次，至於被告此前是否曾
    施用毒品，尚無從自該檢驗報告得知，故不能執該檢驗報告
    資為證明被告別曾自96年6 月18日起至96年10月31日為警採
    尿時回溯前24小時止，別有接續施用第一、二級毒品海洛因
    、甲基安非他命多次之犯行；況依前科表顯示：被告於96年
    6 月18至同年7 月15日均在監，迄至96年7 月16日方出監，
    則被告於在監期間中，更要無施用毒品之可能，惟公訴意旨
    認此部分與前開經本院論罪科刑之部分，乃屬接續犯之一關
    係，本院爰不另為無罪之諭知。
(二)末簡式審判程序之適用，僅設有「被告所涉『非』死刑、無
    期徒刑之罪或高等法院管轄第一審案件」，及「被告就被訴
    事實為有罪之陳述」2 要件，本案既符合前述2 要件，且檢
    察官及被告均於準備程序中陳明同意就本案改行簡式審判程
    序，而要無異議，是故本院以簡式審判程序終結本案要無何
    不法或不適宜之處（最高法院96年度臺非字第208 號判決意
    旨參照），附此敘明。
據上論結，應依刑事訴訟法第273 條之1 第1 項、第299 條第1
項前段、第310 條之2 、第454 條第1 項，毒品危害防制條例第
10條第1 項、第2 項，刑法第11條前段、第47條第1 項、第38條
第1 項第2 款、第3 項、第51條第5 款、第9 款，判決如主文。
本案經檢察官乙○○到庭執行職務。
中    華    民    國    97    年    7     月    18    日
                  刑事第七庭  法  官  莊珮吟
以上正本證明與原本無異。
如不服本判決應於收受本判決後10日內向本院提出上訴書狀，並
應敘述具體理由，如未敘述上訴理由者，應於上訴期間屆滿後20
日內補提理由書狀於本院（均須按他造當事人之人數附繕本）「
切勿逕送上級法院」。
中    華    民    國    97    年    7     月    18    日
                              書記官  黃園芳
┌──────────────────────────────────────────────────┐
│附表：                                                                                              │
├─┬───────────────────┬────┬───────────────────────┤
│編│扣押物品名稱                          │數量    │說明                                          │
│號│                                      │        │                                              │
├─┼───────────────────┼────┼───────────────────────┤
│1 │使用過夾鏈袋                          │壹只    │甲○○所有，供施用第一級毒品所用之物          │
├─┼───────────────────┼────┼───────────────────────┤
│2 │注射針筒                              │貳支    │甲○○所有，供施用第一級毒品所用之物          │
├─┼───────────────────┼────┼───────────────────────┤
│3 │挑食器（鏟管）                        │壹支    │甲○○所有，供施用第一級毒品所用之物          │
└─┴───────────────────┴────┴───────────────────────┘
◎附錄本案所犯法條：
《毒品危害防制條例第10條》
施用第一級毒品者，處6 月以上5 年以下有期徒刑。
施用第二級毒品者，處3 年以下有期徒刑。


司法院資訊處製作；財團法人民間司法改革基金會備份。
